臺灣板橋地方法院刑事判決　　　　　　　94年度訴字第1628號
公　訴　人　臺灣板橋地方法院檢察署檢察官
被　　　告　甲○○
上列被告因違反槍砲彈藥刀械管制條例案件，經檢察官提起公訴
（94年度核退偵字第390 號），本院依簡式審判程序判決如下：
    主  文
甲○○未經許可，持有可發射子彈具有殺傷力之槍枝，處有期徒
刑壹年貳月，併科罰金新臺幣參萬元，罰金如易服勞役，以銀元
參佰元即新臺幣玖佰元折算壹日。扣案仿ＦＮ廠１９１０型半自
動手槍製造之改造玩具手槍壹支（含彈匣一個，槍枝管制編號0
00000000號）沒收。
    事  實
一、甲○○明知未經許可，不得持有可發射子彈具有殺傷力之槍
    枝，竟於民國九十三年十月十七日，在桃園縣中壢市附近，
    將真實姓名年籍不詳、綽號「祥哥」忘未帶走之仿ＦＮ廠１
    ９１０型半自動手槍製造之改造玩具手槍一支（含彈匣一個
    ，槍枝管制編號000000000號）及不具殺傷力之子
    彈十七顆，放置在自己保管使用之車號０６３６－ＤＴ號自
    用小客車內，因而無故持有可發射子彈具有殺傷力之槍枝。
    嗣於九十三年十月二十日中午十二時三十分許，不知情之許
    惠鈞向甲○○借用上開車輛，行經臺北縣蘆洲市○○○路四
    十之二號前，為警攔查而當場在車內扣得上開改造玩具手槍
    一支（含彈匣一個，槍枝管制編號000000000號）
    及不具殺傷力之子彈十七顆，始循線查悉上情。
二、案經臺北市政府警察局移送臺灣板橋地方法院檢察署檢察官
    偵查起訴。本院於準備程序進行中，被告甲○○就被訴事實
    為有罪之陳述，經告知簡式審判程序之旨，並聽取公訴人、
    被告之意見後，本院合議庭裁定由受命法官獨任進行簡式審
    判程序。
    理  由
一、上揭犯罪事實，業據被告於警詢及本院準備程序、審理時均
    自白不諱，核與證人許惠鈞於警詢中指述之情節相符，並有
    如前所述之改造玩具手槍一支（含彈匣一個，槍枝管制編號
    000000000號）扣案可佐，另有槍枝照片三張附卷
    可參。而扣案之槍枝經送鑑定結果，認係仿ＦＮ廠１９１０
    型半自動手槍製造之金屬玩具手槍，換裝土造金屬槍管改造
    而成之改造手槍，機械性能良好，可擊發適用之子彈，認具
    殺傷力，有內政部警政署刑事警察局九十三年十二月二日刑
    鑑字第０九三０二一三八九六號槍彈鑑定書一份在卷可憑，
    足認被告上開自白核與事實相符。從而本案事證明確，被告
    犯行堪予認定。
二、查被告行為後，槍砲彈藥刀械管制條例業於九十四年一月二
    十六日修正，並自九十四年一月二十八日施行，修正前該條
    例第八條與第十條、第十一條合併修正移列為修正後第八條
    ，原條例第十、十一條刪除；而修正前槍砲彈藥刀械管制條
    例第十一條第四項之未經許可持有可發射子彈具有殺傷力之
    各式槍砲罪，移至新法第八條第四項，除將舊法規定之「槍
    砲」修正為「槍枝」外，修正前之法定刑為一年以上七年以
    下有期徒刑，併科新臺幣七百萬元以下罰金，修正後第八條
    第四項之法定刑度則為三年以上十年以下有期徒刑，併科新
    臺幣七百萬元以下罰金，比較新舊法之結果，自以修正前之
    舊法對於被告較為有利，故依刑法第二條第一項但書之規定
    ，本案應適用修正前即九十年十一月十四日修正公布之槍砲
    彈藥刀械管制條例第十一條第四項之規定處斷。核被告所為
    ，係犯修正前槍砲彈藥刀械管制條例第十一條第四項之未經
    許可持有可發射子彈具有殺傷力之槍枝罪。起訴書所犯法條
    欄雖記載被告係犯未經許可寄藏槍砲罪嫌，然被告並非為「
    祥哥」代藏上開改造玩具手槍乙節，業據被告於本院審理時
    陳稱明確，公訴人復已當庭更正被告所犯法條係修正前槍砲
    彈藥刀械管制條例第十一條第四項之未經許可持有可發射子
    彈具有殺傷力槍枝罪，且檢察官起訴所引法條與本院審理結
    果所應適用之法條，其項款並無不同，自毋須變更起訴法條
    。爰審酌被告未經許可擅自持有具有殺傷力之改造玩具手槍
    ，對社會治安造成潛在危害，惟其持有之槍枝數量僅為單一
    ，暨其坦承犯行之犯後態度等一切情狀，量處如主文所示之
    刑，並就併科罰金部分諭知易服勞役之折算標準。扣案之改
    造玩具手槍一支（含彈匣一個，槍枝管制編號000000
    000號），係可發射子彈具有殺傷力之槍枝，有前揭槍彈
    鑑定書在卷可稽，屬違禁物，應依刑法第三十八條第一項第
    一款之規定宣告沒收。至於同日扣得之不具殺傷力子彈十七
    顆，既非違禁物，且與本案犯行無關，爰不併予宣告沒收，
    附此敘明。
三、如不服本判決，得自收受送達之日起十日內，向本院提出上
    訴。
據上論斷，應依刑事訴訟法第二百七十三條之一第一項、第二百
九十九條第一項前段，修正前槍砲彈藥刀械管制條例第十一條第
四項，刑法第二條第一項但書、第四十二條第二項、第三十八條
第一項第一款，罰金罰鍰提高標準條例第二條，現行法規所定貨
幣單位折算新臺幣條例第二條，判決如主文。
本案由檢察官沈志成提起公訴，經檢察官溫祖德到庭執行職務。
中　　華　　民　　國　　94　　年　　10　　月　　6 　　日
                  刑事第九庭    法　官  劉元斐
上列正本證明與原本無異。
如不服本判決，應於判決送達後十日內向本院提出上訴書狀 (應
附繕本)， 上訴於臺灣高等法院。
                                書記官  郭玉芬
中　　華　　民　　國　　94　　年　　10　　月　　6 　　日
附錄本案論罪科刑法條全文：
修正前槍砲彈藥刀械管制條例第十一條：
未經許可，製造、販賣或運輸第四條第一項第一款所稱其他可發
射金屬或子彈具有殺傷力之各式槍砲者，處五年以上有期徒刑，
併科新臺幣一千萬元以下罰金。未經許可，轉讓、出租或出借前
項所列槍砲者，處三年以上十年以下有期徒刑，併科新臺幣七百
萬元以下罰金。
意圖供自己或他人犯罪之用，而犯前二項之罪者，處無期徒刑或
七年以上有期徒刑，併科新臺幣一千萬元以下罰金。
未經許可，持有、寄藏或意圖販賣而陳列第一項所列槍砲者，處
一年以上七年以下有期徒刑，併科新臺幣七百萬元以下罰金。
第一項至第三項之未遂犯罰之。
